【裁判字號】    99,審訴,139
【裁判日期】    990409
【裁判案由】    違反毒品危害防制條例
【裁判全文】
臺灣新竹地方法院宣示判決筆錄        99年度審訴字第139 號
公  訴  人  臺灣新竹地方法院檢察署檢察官
被      告  乙○○
                （現因另案在臺灣新竹監獄新竹分監受刑中）
指定辯護人  本院公設辯護人  甲○○
上列被告因違反毒品危害防制條例一案，經檢察官提起公訴（99
年度毒偵字第101 號）後，聲請本院改依協商程序而為判決，於
中華民國99年4 月9 日下午4 時在本院刑事第十一法庭宣示判決
，出席職員如下：
                                    審判長法  官  馮俊郎
                                          書記官  蕭汝芳
                                          通  譯  楊德光
法官起立朗讀判決主文、犯罪事實要旨、處罰條文，及告以上訴
限制、期間並提出上訴狀之法院，且諭知記載其內容：
一、主  文：
    乙○○施用第一級毒品，累犯，處有期徒刑捌月；扣案之海
    洛因拾壹包（合計淨重貳點零玖柒柒公克，驗餘淨重貳點零
    捌壹柒公克），均沒收銷燬之。又施用第二級毒品，累犯，
    處有期徒刑捌月；扣案之甲基安非他命拾肆包（合計淨重
    點貳伍陸玖公克，驗餘淨重點貳肆伍伍公克），均沒收銷
    燬之；另扣案之玻璃吸食器壹組、塑膠藥鏟貳支，均沒收之
    。主刑部分應執行有期徒刑壹年貳月。
二、犯罪事實要旨：
（一）乙○○前曾於民國95年1 月間，因違反毒品危害防制條
      例案件，經本院於95年8 月10日，以95年度易字第96號判
      決，判處有期徒刑8 月，嗣於95年9 月4 日確定。復因減
      刑條例實施，經本院於96年7 月16日，以96年度聲減字第
      354 號裁定，減為有期徒刑4 月確定；又於96年2 月間
      ，因竊盜案件，經臺灣屏東地方法院（下稱屏東地院）於
      96年4 月27日，以96年度易字第192 號判決，判處有期徒
      刑1 年6 月，嗣於96年5 月28日確定。復因減刑條例實施
      ，經屏東地院於96年8 月24日，以96年度聲減字第1769號
      裁定，經減為有期徒刑9 月確定；又於96年5 月間，因
      違反毒品危害防制條例案件，經屏東地院於96年7 月17日
      ，以96年度易字第455 號判決，判處有期徒刑2 年，減為
      有期徒刑1 年，嗣提起上訴，經臺灣高等法院高雄分院（
      下稱高等法院高雄分院）於96年9 月20日，以96年度上易
      字第813 號判決，撤銷原判決，改判有期徒刑10月，減為
      有期徒刑5 月，嗣於96年9 月20日確定。上開、案件
      並經高等法院高雄分院於96年12月27日，以96年度聲字第
      1367號裁定，經定應執行刑為有期徒刑1 年1 月確定後，
      再與上開案件接續執行，於96年1 月5 日入監執行，並
      於97年8 月3 日縮刑期滿執行完畢。
（二）乙○○前於88年7 月間，因施用第二級毒品案件，經本院
      於88年7 月25日，以88年度毒聲字第1426號裁定送觀察、
      勒戒，於88年7 月25日入所執行觀察勒戒後，認無繼續施
      用毒品傾向，於88年8 月12日出所執行完畢，並經臺灣新
      竹地方法院檢察署檢察官於88年8 月10日，以88年度偵字
      第5698號為不起訴處分確定。
（三）乙○○不知警惕，又於88年9 月間，因施用第二級毒品案
      件，經本院於88年9 月8 日，以88年度毒聲字第1847號裁
      定送勒戒處所觀察、勒戒，於88年9 月8 日入所執行觀察
      勒戒後，因認有繼續施用毒品之傾向，再經本院於88年10
      月25日，以88年度毒聲字第2051號裁定令入戒治處所施以
      強制戒治1 年，於88年11月6 日入所執行，嗣因強制戒治
      執行屆滿3 月後經評定為合格已無繼續戒治必要，再由本
      院於89年3 月24日，以89年度毒聲字第824 號裁定停止戒
      治，於89年4 月24日因停止其處分之出監，所餘戒治期間
      付保護管束，旋其停止戒治所餘戒治期間於89年10月7 日
      屆滿，因期滿未經撤銷，視為強制戒治期滿執行完畢；同
      時其本次非法施用第二級毒品犯行，亦經本院於88年11月
      25日，以88年度易字第904 號判決，判處有期徒刑6 月，
      嗣於88年12月17日確定，復與他案經定應執行刑為有期徒
      刑9 月確定，且與他案件接續執行，於91年4 月10日入監
      執行，並於93年5 月11日縮短刑期假釋付保護管束出監，
      嗣於93年7 月31日保護管束期滿假釋未經撤銷視為執行完
      畢。
（四）乙○○竟不知警惕，又於89年9 月間，因施用第二級毒品
      案件，經本院於90年1 月30日，以90年度毒聲字第168 號
      裁定令入戒治處所施以強制戒治1 年，於90年4 月24日入
      所執行，嗣其強制戒治執行滿3 月後，經戒治處所認無繼
      續戒治之必要，再由本院於91年1 月11日，以91年度毒聲
      字第26號裁定停止戒治，於91年4 月10日因停止其處分之
      出監，所餘戒治期間付保護管束，旋其停止戒治所餘戒治
      期間於91年4 月23日屆滿，因期滿未經撤銷，視為強制戒
      治期滿執行完畢；同時其本次非法施用第二級毒品之犯行
      ，亦經本院於90年5 月23日，以90年度易字第103 號判決
      ，判處有期徒刑8 月，嗣於90年6 月18日確定，其執行情
      形詳如上述（三）部分。
（五）乙○○仍不知警惕，又於95年1 月間，因施用第二級毒品
      案件，經本院於95年8 月10日，以95年度易字第96號判決
      ，判處有期徒刑8 月，嗣於95年9 月4 日確定，其執行情
      形詳如前述（一）部分。
（六）乙○○不知悔改，又於96年5 月間，因施用第二級毒品案
      件，經屏東地院於96年7 月17日，以96年度易字第455 號
      判決，判處有期徒刑2 年，減為有期徒刑1 年，嗣提起上
      訴，經高等法院高雄分院於96年9 月20日，以96年度上易
      字第813 號判決，撤銷原判決，改判有期徒刑10月，減為
      有期徒刑5 月，嗣於96年9 月20日確定，其執行情形詳如
      前述（一）部分。
（七）乙○○竟不知悔改，又於98年4 月間，因施用第二級毒品
      案件，經臺灣桃園地方法院於98年7 月21日，以98年度桃
      簡字第1697號判決，判處有期徒刑6 月，嗣於98年8 月5
      日確定，現正執行中。
（八）乙○○仍不知悔改，又於98年8 月間，因施用第二級毒品
      等案件，經本院於99年3 月1 日，以98年度審易字第656
      號判決，分別判處有期徒刑7 月、6 月，並經定應執行刑
      為有期徒刑11月。
（九）乙○○不知悛改，於前開強制戒治處分執行完畢釋放後，
      「5 年內再犯」施用毒品案件，並經法院判處罪刑確定後
      ，(1)復基於施用第一級毒品海洛因的犯罪意思，於99年1
      月6 日中午某時許，在其位於新竹縣竹北市○○路584 巷
      4 號2 樓之居所內，以將海洛因粉末摻入香煙內，再點火
      吸煙之方式，施用第一級毒品海洛因1 次；(2)另基於第二
      級毒品甲基安非他命的犯罪意思，於99年1 月6 日下午4
      時許，在上開地點，以將甲基安非他命置於玻璃球吸食器
      內，再以火燒烤，吸其煙霧之方式，施用第二級毒品甲基
      安非他命1 次。嗣於同日下午5 時30分許，因其另案遭通
      緝而為警在新竹縣竹北市○○路305 巷10弄3 號地下室停
      車場內查獲，並於同車友人黃渼棋身上與附近地面扣得乙
      ○○所有之第一級毒品海洛因1 包（淨重0.0324公克）、
      第二級毒品甲基安非他命3 包（合計淨重1.656 公克），
      另經乙○○同意搜索上址居所，扣得其所有之第一級毒品
      海洛因11包（合計淨重2.0977公克，驗餘淨重2.0817公克
      ）、第二級毒品甲基安非他命14包（合計淨重3.2569公克
      ，驗餘淨重3.2455公克）、塑膠藥劑2 支、玻璃吸食器1
      組。復經警採集其尿液送驗，結果呈安非他命、甲基安非
      他命、嗎啡陽性反應，始悉上情。
三、處罰條文：
    毒品危害防制條例第10條第1 項、第2 項、第18條第1 項前
    段，刑法第11條、第47條第1 項、第51條第5 款、第38條第
    1 項第2 款。
四、協商判決除有刑事訴訟法第455 條之4 第1 項第1 款於本訊
    問程序終結前，被告撤銷協商合意或檢察官撤回協商聲請者
    ；第2 款被告協商之意思非出於自由意志者；第4 款被告所
    犯之罪非第455 條之2 第1 項所定得以協商判決者；第6 款
    被告有其他較重之裁判上一罪之犯罪事實者；第7 款法院認
    應諭知免刑或免訴、不受理者情形之一，及違反同條第2 項
    「法院應於協商合意範圍內為判決；法院為協商判決所科之
    刑，以宣告緩刑或2 年以下有期徒刑、拘役或罰金為限」之
    規定者外，檢察官與被告均不得上訴。
五、如有前項得上訴之情形，得自收受宣示判決筆錄送達之日起
    10日內，向本院提出上訴書狀，上訴於第二審法院。
中    華    民    國    99    年    4     月    9     日
                    刑事第九庭書  記  官      蕭汝芳
                              審判長法官      馮俊郎
以上筆錄正本係照原本作成。
中    華    民    國    99    年    4     月    9     日
                             書 記 官         王思穎
附錄本案處罰實體法條全文：
毒品危害防制條例第10條第1 項、第2 項：
施用第一級毒品者，處6 月以上5 年以下有期徒刑。
施用第二級毒品者，處3 年以下有期徒刑。

司法院資訊處製作；財團法人民間司法改革基金會備份。
